【裁判字號】    95,交聲,1326
【裁判日期】    950824
【裁判案由】    交管條例聲異
【裁判全文】
臺灣板橋地方法院交通事件裁定        95年度交聲字第1326號
原處分機關  交通部公路總局臺北區監理所蘆洲監理站
異  議  人
即受處分人  甲○○○
上列異議人即受處分人因違反道路交通管理處罰條例事件，對於
交通部公路總局臺北區監理所蘆洲監理站中華民國95年6 月27日
所為之處分（原處分案號：北監蘆字第裁46-1AB117855號），聲
明異議，本院裁定如下：
    主  文
異議駁回。
    理  由
一、原處分意旨略以：異議人即受處分人甲○○○所有之車號QV
    M-048 號輕型機車，於民國95年5 月18日8 時55分許，在臺
    北市○○○路○ 段，有「在禁止臨時停車處所停車」之違規
    行為，經臺北市政府交通局檢附採證照片逕行於95年5 月22
    日填製臺北市政府交通局北市交停字第1AB117855 號舉發違
    反道路交通管理事件通知單（下稱舉發通知單）舉發，並經
    原處分機關於95年6 月27日以北監蘆字第裁46-1AB117855號
    違反道路交通管理事件裁決書，依道路交通管理處罰條例第
    56條第1 項第1 款規定，裁處罰鍰新臺幣（下同）600 元。
二、異議意旨略以：僅以採證照片複查，未至現場查看該地點是
    否為不必要之標線設置，難免有以偏蓋全之嫌；再依現場照
    片觀之，該地點左右兩邊均係電線桿，根本不會有人車通行
    ，亦無影響人車通行之虞，該禁止臨時停車之標線確實為不
    必要之標線，為此聲明異議，請求撤銷原處分云云。
三、按道路交通管理處罰條例所稱之汽車，包括機器腳踏車，道
    路交通管理處罰條例第3 條第8 款定有明文。又汽車駕駛人
    停車時，有在禁止臨時停車處所停車者，處新臺幣600 元以
    上1,200 元以下罰鍰，同條例第56條第1 項第1 款亦有明文
    。
四、經查：異議人於95年5 月18日8 時55分許，將其所有之車號
    QVM-048 號輕型機車，停放在臺北市○○○路○ 段繪有禁止
    臨時停車之處所之情，業據異議人於聲明異議狀中供承屬實
    ，復有現場採證照片1 幀及舉發通知單1 紙在卷可佐，足認
    異議人前開車輛當時係停放在繪有禁止臨時停車之處所無誤
    。異議人雖辯稱：該處所繪之禁止臨時停車之標線為不必要
    之標線云云。惟按標誌、標線、號誌之設置目的，在於提供
    車輛駕駛人及行人有關道路路況之警告、禁制、指示等資訊
    ，以便利行旅及促進交通安全，道路交通標誌標線號誌設置
    規則第2 條定有明文。查上開禁止臨時停車之處所（即繪有
    紅實線之處），距離該路段之交岔路口僅500 公分之情，有
    臺北市停車管理處人員所繪該紅線路段簡圖現場1 紙存卷可
    佐，而交岔路口乃係車輛轉彎行駛及行人穿越行走之處，為
    使路面暢通便於人車行走，在交岔路口附近理應禁止臨時停
    車，且禁止臨時停車紅實線之設置，係為考量路段實際條件
    及行車安全所劃設，目的即在禁止車輛於繪設該類標線路段
    上之停車行為，況有關交通標線、標誌之劃設，本係主管之
    政府機關考量當地之交通狀況、車輛通行之方便之安全性等
    一切情形之後，依其職權所為之綜合判斷，其本有依法裁量
    之餘地，原則上洵非法院所得介入，更非異議人主觀上認為
    不合理即可任意違反現有之交通規則，是依卷附之採證照片
    所示，異議人確有在距交岔路口500 公分處之紅線區域停車
    之事實，無論該停車行為有無就該路段之人車往來造成影響
    ，均屬在禁止臨時停車處所停車之違規行為甚明。從而，異
    議人前開辯解，顯不足採。
三、綜上所述，本件異議人確有於前述時、地，在禁止臨時停車
    處所停車之違規事證明確。上開所辯，無非圖卸之詞，不足
    採信。從而，原處分機關依據道路交通管理處罰條例第56條
    第1 項第1 款之規定，裁處罰鍰600 元，於法核無不合，其
    認事用法並無違誤，裁罰亦無不當，本件異議為無理由，應
    予駁回。
據上論斷，應依道路交通管理處罰條例第87條第2 項，道路交通
案件處理辦法第19條，裁定如主文。
中    華    民    國    95    年    8     月    24    日
                  交通法庭    法  官  鄧雅心
以上正本證明與原本無異。
如不服本裁定，應於送達後5 日內，向本院提出抗告狀。
                              書記官  王小芬
中    華    民    國    95    年    8     月    24    日


司法院資訊處製作；財團法人民間司法改革基金會備份。
